【裁判字號】    91,易,4132
【裁判日期】    921126
【裁判案由】    詐欺
【裁判全文】
臺灣高雄地方法院刑事判決                        九十一年度易字第四一三二號
    公  訴  人  臺灣高雄地方法院檢察署檢察官
    被      告  己○○
右列被告因詐欺案件，經檢察官提起公訴（年度偵字第二０四三六號、第二０五九七
號），及移
十一年度偵字第一０九九號），本院判決如左：
    主  文
己○○幫助連續意圖為自己不法之所有，以詐術使人將本人之物交付，處有期徒刑肆
月，如易科罰金，以參佰元折算壹日。
    事  實
一、己○○明知詐騙集團等不法份子經常利用他存款帳戶、提款卡、密碼轉帳等方式
    ，獲取不法利益並逃避執法人員之追查，竟基幫助詐欺之犯意，於民國九十年十
    月三日下午，依廣告上所載之電話與詐騙集團中之成員，一姓名年籍不詳綽號「
    小張」之成年男子連絡，表示願以新台幣（下同）六千元之代價出售其所有之遠
    東國際商業銀行股份有限公司文心分行0000000000000─六帳戶、
    第一商業銀行台中分行000000000000號帳戶後，雙方隨即約定在台
    中市○○路與五權路口人行道上碰面，由該名成年男子交付六千元予己○○，己○○即將其上開帳號之存簿、印鑑章連同提款卡一併交予該成年男子使用。嗣於
    九十年十月六日下午一時許，適有居住於南投之甲○○，因閱覽該詐騙集團基於
    詐欺取財之犯意，於報上刊登佯稱販賣手機之廣告，欲購買而按廣告上之電話與
    該詐騙集團聯絡後，致使甲○○陷於錯誤，依該詐騙集團中一成年男子之指示於
    提款機上輸入與當日日期相同之９０１０６元之金額至己○○上開第一商業銀行
    帳戶內，以證明甲○○之財務狀況，惟甲○○誤輸入９０１０９元，乃依該名男
    子之指示，再輸入９０１０６元之正確字，因甲○○察覺有異，遂與該名成年男
    子連絡，該名成年男子偽稱再輸入１９７８５元湊成整數二十萬元後即可全數退
    還，甲○○不疑有他，乃再輸入該數額，甲○○於輸入後未幾，經查詢其帳戶內
    存款餘額時，始發現二十萬元已轉匯至己○○上開帳戶內，至此甲○○始知受騙
    。該詐騙集團繼而於九十一年四月三日下午二時許，以發送行動電話簡訊之方式
    ，向丙○○留言佯稱有販售新型行動電話，並留下由不詳姓名之成年人偽以丁○○名義申辦使用之0000000000號行動電話門號作為聯絡（丁○○詐欺
    部分已審結），受話之丙○○誤信為真，遂撥打簡訊上之電話與該詐騙集團聯絡
    ，該詐騙集團即向丙○○佯稱需一次購足十具以上之行動電話，始得以每具新臺
    幣三千元之優惠價格購得等語，致丙○○陷於錯誤，而依渠等之指示於同年月四
    日十一時許，陸續匯款五千元、二萬九千九百元至戊○○（戊○○詐欺部分另行
    審結）於高雄縣鳳山市新富郵局所開立之00000000000000號帳戶
    內，及於同日二時許轉帳四萬五千二百元至己○○上開遠東國際商業銀行股份有
    限公司文心分行帳戶內，丙○○因遲遲未取得手機，始知受騙。又該詐騙集團復
    承上開之概括犯意，再於同年五月六日以報紙刊登詐稱販售手機之方式，使居住
    於台北縣之乙○○信以為真，依其上所載由不詳姓名之成年人偽以丁○○名義申
    辦使用之0000000000號行動電話門號與之聯絡後，於同日十八時許三
    次共轉匯一萬元至戊○○前開郵局帳戶內，及二次共轉匯三萬一千二百元至己○○上開遠東銀行帳戶內（起訴書誤載為四萬六千八百元），嗣乙○○察覺有異欲
    索回該筆款項時已失音訊，始知受騙，經報警處理，方循線查獲上情。
二、案經高雄縣警察局鳳山分局移送臺灣高雄地方法院檢察署檢察官偵查起訴及併案
    審理。
    理  由
一、右揭事實，業據被告己○○於本院審理時坦認不諱，並經被害人甲○○、丙○○
    、乙○○於警偵訊中指訴有將上開款項分別匯入被告上開帳戶內等語明確，復有
    九十一年四月四日國內匯款執據影本三紙、交易明細表六紙、遠東國際商業銀行
    文心分行、第一商業銀行台中分行被告己○○帳戶立帳申請書、存提款交易明細
    表各二份在卷可稽，足認被告黃件嶧之自白與事實相符，本件事證明確，被告犯
    行洵堪認定，應予依法論科。
二、查綽號「小張」等姓名年籍均不詳之成年男子所組成之詐騙集團，意圖為自己不
    法之所有，以刊登報紙廣告及手機傳簡訊偽稱販賣手機之方式為詐術，使被害人
    甲○○、丙○○、乙○○等陷於錯誤，而將本人之財物交付，所為係連續犯刑法
    第三百三十九條第一項詐欺取財罪，本件被告己○○於收受六千元代價後，基於
    幫助詐欺取財之故意，將所有之上開第一商業銀行台中分行、遠東國際商業銀行
    文心分行存摺、印鑑章及提款卡交付上開詐騙集團，幫助該集團得以順利取得詐
    騙之款項，是核被告己○○之行為，係犯刑法第三十條第一項、第三百三十九條
    第一項詐欺取財罪之幫助犯。被告己○○之行為僅止於幫助，應依刑法第三十條
    第二項之規定，按正犯之刑減輕之，公訴人認係共同正犯，容有誤會。又該詐欺
    集團先後多次之詐欺取財之行為，時間緊接，手法相同，觸犯構成要件相同之罪
    名，顯係基於概括犯意為之，為連續犯。再公訴人就被告出售上開第一商業銀台
    中分行帳號之幫助犯行部分雖未據起訴（即移送併辦案之九十一年度偵緝字第一
    五一號、九十一年度偵字第一０九九號），惟該部分事實與起訴部分有實質上一
    罪關係，依審判不可分原則，本院自應併予審理，附予敘明。爰審酌被告因一時
    貪念，提供詐欺正犯方便行騙財物，所為非是，本不宜寬貸，惟念其犯後坦承犯
    行，態度良好，及自本件中獲利微薄，並非實際詐欺集團獲取暴利之人等一切情
    狀，量處如主文所示之刑，併諭知易科罰金折算之標準，以資懲儆。
據上論斷，應依刑事訴訟法第二百九十九條第一項前段，刑法第三十條第一項、第二
項、第五十六條、第三百三十九條第一項、第四十一條第一項前段，罰金罰鍰提高標
準條例第一條前段、第二條，判決如主文。
本案經檢察官黃建銘到庭執行職務。
中      華      民      國    九十二    年     十一     月    二十六    日
                                  臺灣高雄地方法院刑事第二庭
                                     審判長法  官   莊崑山
                                           法  官   曾鴻文
                                           法  官   柯彩燕
右正本證明與原本無異。
如不服本判決，應於判決送達後十日內，向本院提出上訴狀。
                                書記官    楊真芬
中    華    民    國      九十二      年      十一      月   二十八    日
附錄本判決論罪科刑法條全文：
刑法第三十條
幫助他人犯罪者，為從犯。雖他人不知幫助之情者，亦同。
從犯之處罰，得按正犯之刑減輕之。
刑法第三百三十九條第一項
意圖為自己或第三人不法之所有，以詐術使人將本人或第三人之物交付者，處五年以
下有期徒刑、拘役或科或併科一千元以下罰金。


司法院資訊處製作；財團法人民間司法改革基金會備份。
